臺灣屏東地方法院刑事判決　　　　　　　　　　　　　九十一年度易字第三六三號
　　公　訴　人　臺灣屏東地方法院檢察署檢察官
　　被　　　告　乙○○
右列被告因竊盜案件，經檢察官提起公訴（九十一年度偵字第一二○八號）及移送併
辦（九十一年度偵字第一六○九號），本院判決如左：
    主  文
乙○○連續竊盜，處有期徒刑壹年。扣案鑰匙貳支均沒收。
    事  實
一、乙○○因竊盜、肅清煙毒條例等案件，經定執行有期徒刑十二年六月，褫奪公權
    十年，於八十八年九月二十二日假釋出監，其假釋應於九十三年期滿，詎其於假
    釋期間內仍不知警惕，基於意圖為自己不法所有之概括犯意，連續（一）先於民
    國九十一年一月二十四日二十三時，在屏東縣潮州鎮○○路段，竊取甲○○所有
    之ＰＩＵ－一五○號重機車一輛，嗣於九十一年二月九日十七時三十分在屏東縣
    南州鄉○○村○○路一巷為警查獲，並扣得鑰匙二支。（二）次於九十一年二月
    二十二日十七時十五分許，無故侵入丙○○所有位於屏東縣南州鄉○○路一七號
    之「保順電子企業社」建築物內（該建築物係廠房兼辦公室），佯以打電話為由
    打開辦公桌抽屜搜尋財物著手其竊盜行為，旋為尾隨而至之林陳淑華（丙○○之
    兄嫂）目睹上情後，即刻聯絡在外之丙○○報警當場查獲乙○○，乙○○之竊盜
    行為始未得逞。
二、案經屏東縣警察局東港分局、內政部警政署鐵路警察局報請及丙○○訴由台灣屏
    東地方法院檢察署檢察官偵查起訴。
    理  由
一、訊據被告就事實欄一（一）辯稱：「那是林義銘朋友阿燦借我的，我是為警查獲
    前一天晚上，阿燦騎到我家借我。我在警局說是林義銘借我的，是因警察說簡單
    講講就好了。我在警察局說是林義銘的朋友阿燦借我的」，就事實欄一（二）辯
    稱：「我去找負責人丙○○要跟他借錢，到那裡時裡面有一工人在，我說要找老
    闆，他說不在給我電話，叫我用桌上電話打，我打電話時有一女人進來，他問我
    在做什麼？我說要打電話給老闆，他說不要打了在這裡等就好了老闆馬上回來，
    過一會兒，警察就來了，我才知道他去報警。我與丙○○認識不久，只是同鄉，
    我跟他是朋友，（後改稱）算了檢察官起訴是什麼是什麼。我不想再說了」云云
    。經查：
（一）事實欄一（一）之事實，業據被害人甲○○指訴在卷，並有贓物認領保管收據
      一紙在卷可稽。又被告既不諱言該機車為其使用之事實，且於警訊坦承知道該
      車係屬贓車，且其於警訊及檢察官偵訊時供稱：上揭機車係七日在林義銘住處
      向林義銘借來使用，當時還有一位朋友叫「阿斗」者在場，惟證人林義銘於警
      訊及本院審理中證稱：未曾借機車予被告，未有叫「阿斗」之朋友，且被告嗣
      於本院改稱係為警查獲前一日即八日向「阿燦」借的云云，其所供前後不符顯
      難採信，被告就其持有贓物之來源係收受而持有一節所辯上情顯屬虛妄。再持
      有他人失竊之贓物者，雖未必即為行竊者，但竊得他人財物後必有持有或使用
      贓物之情，被告既持有竊贓，且所辯係收受而持有一節復顯不可採，本院經調
      查其他證據結果，又無從認定其係犯贓物犯行，堪認被告所持有上揭機車確係
      被告竊盜而來，此外，並有鑰匙二支在卷可稽，被告所辯顯不足採，此部分犯
      行堪以認定。
（二）事實欄一（二）之事實，業據證人林陳淑華具結證述在卷，核與丙○○指訴情
      節相符，又證人丙○○證稱「伊從未見過乙○○，伊不認識乙○○」等語，被
      告所辯伊進入住處係係要向丙○○借錢等語顯不足採，衡諸常情，其侵入建築
      物並打開抽屜之行為顯然意在竊取財物。事證明確，被告此部分犯行堪以認定
      。
二、核被告於事實欄一（一）所為，係犯刑法第三百二十條第一項之竊盜罪；事實欄
    一（二）所為，則係犯刑法第三百二十條第三項、第一項之竊盜未遂罪及第三百
    零六條第一項侵入他人建築物罪。被告就事實欄一（二）所犯無故侵入他人建築
    物罪與竊盜未遂罪間，有方法結果之牽連關係，依刑法第五十五條之規定，應從
    一重之竊盜未遂罪處斷。又被告先後二次竊盜犯行，其時間緊接，所犯構成要件
    相同之罪，顯係基於概括之犯意為之，應依刑法第五十六條之規定論以事實欄一
    （一）之竊盜既遂罪並加重其刑。就事實欄一（一）竊盜之事實，與起訴部分有
    裁判上一罪之關係，自為起訴效力所及，本院自得審理。審酌被告素行不良、有
    多項前科、犯罪動機，目的、手段、生活狀況、智識程度、犯罪所生之損害，及
    犯罪後仍否認犯行之態度等一切情狀，量處如主文所示之刑。扣案之鑰匙二支為
    被告持供使用機車之物，本案既認定該機車係被告所竊取，該鑰匙二支顯屬被告
    所有供犯罪所用之物，爰依法宣告沒收。
據上論斷，應依刑事訴訟法第二百九十九條第一項前段，第五十六條、第三百二十條
第一項、第五十五條、第三十八條第一項第二款，罰金罰鍰提高標準條例第一條前段
判決如主文。
中      華      民      國      九十一      年      五      月    十四  日
                                      臺灣屏東地方法院刑事第二庭
                                          法  官   郭書豪
右正本證明與原本無異。
如不服本判決應於收受本判決後送達後十日內向本院提出上訴書狀，其未敘述上訴理
由者，並得於提起上訴後十日內向本院補提理由書狀（均須按他造當事人之人數附繕
本 ）「切勿逕送上級法院」
                                          書記官   唐淑嫻
中      華      民      國      九十一      年      五      月    十四  日
附錄法條
中華民國刑法第三百二十條
(普通竊盜罪、竊佔罪)
意圖為自己或第三人不法之所有，而竊取他人之動產者，為竊盜罪，處五
年以下有期徒刑、拘役或五百元以下罰金。
意圖為自己或第三人不法之利益，而竊佔他人之不動產者，依前項之規定
處斷。
前二項之未遂犯罰之。
